Minutes et répertoires du notaire Pierre LAROCHE, 14 février 1770- 13 septembre 1804 (étude XXXI)
Archives nationales
- Répertoire(s) de Pierre LAROCHE, 1er février 1756 - 13 février 1812; MC/RE/XXXI/5 - MC/RE/XXXI/9
  - Répertoire. 1756, 1er février - 1784, 24 août, 1er février 1756 - 24 août 1784; MC/RE/XXXI/5
    - Traité d'office de correcteur des comptes., 11 août 1781
      traité d'office; magistrat
    - Inventaire après décès de Gauthier, 13 août 1781
      inventaire après décès; Gauthier
    - Inventaire après décès du sieur Gauthier, 13 août 1781
      inventaire après décès; Gauthier (sieur)
    - AM.D. entre Monsieur Cochepin et la veuve Constance, 20 août 1781
      acte d'état civil; dépôt de pièces; Cochepin (minsieur); Constance (veuve)
    - Inventaire après décès de Dominique Jogain, 31 août 1781
      inventaire après décès; Jogain, Dominique
    - Inventaire après décès de Dominique Jogain, 31 août 1781
    - Contrat de mariage entre le sieur Baigney et la veuve Dupuy, 1er septembre 1781
      contrat de mariage; Baigney (sieur); Dupuy (veuve)
    - Testament de Guillaume Bertrou, 11 septembre 1781
      testament; Bertrou, Guillaume
    - Notoriété concernant les héritiers de la dame Ouarne, 12 septembre 1781
      notoriété; Ouarne (dame)
    - Testamentde la dame Bertron, née Deterville, 12 septembre 1781
      testament; Bertron (dame); Deterville (demoiselle)
    - Testament de la veuve de Charles Durand, 17 septembre 1781
      testament; Durand (veuve); Durand, Charles
    - Contrat de mariage entre le sieur Truelle et la veuve Batbedat, 22 septembre 1781
      contrat de mariage; Truelle (sieur); Batbedat (veuve)
    - Contrat de mariage entre le sieur Oudin et la demoiselle Jacob, 28 septembre 1781
      contrat de mariage; Oudin (sieur); Jacob (demoiselle)
    - Notoriété après le décès du sieur de Brie, 3 novembre 1781
      notoriété; Brie (sieur de)
    - Inventaire après décès de Eugènie Souverain, 5 novembre 1781
      inventaire après décès; Souverain, Eugènie
    - Inventaire après décès de Fort, 8 novembre 1781
      inventaire après décès; Fort
    - Inventaire après décès du sieur Fort, 8 novembre 1781
      inventaire après décès; Fort (sieur)
    - Notoriété après le décès de la demoiselle Durand, 29 novembre 1781
      notoriété; Durand (demoiselle)
    - Inventaire après décès de l'épouse ou veuve Taboue, 10 décembre 1781
      inventaire après décès; Taboue (épouse ou veuve)
    - Inventaire après décès de Mademoiselle Taboué, 10 décembre 1781
      inventaire après décès; Taboué (mademoiselle)
    - Contrat de mariage entre Monsieur Becvels et Mademoiselle Bonneval, 23 décembre 1781
      contrat de mariage; Becvels (monsieur); Bonneval (mademoiselle)
    - Contrat de mariage entre Monsieur Gesse et Mademoiselle Delabarre, 29 décembre 1781
      contrat de mariage; Gesse (monsieur); Delabarre (mademoiselle)
    - Notoriété concernant Pierre Blondel, 31 décembre 1781 - 1781
      notoriété; Blondel, Pierre
    - Inventaire après décès de Louis Carlier, 8 janvier 1782
      inventaire après décès; Carlier, Louis
    - Contrat de mariage entre le sieur Berthier et la veuve Genée, 22 janvier 1782
      contrat de mariage; Berthier (sieur); Genée (veuve)
    - Inventaire après décès de Guillaume Bertoux, 29 janvier 1782
      inventaire après décès; Bertoux, Guillaume
    - Contrat de mariage entre le sieur David et la demoiselle Petizeaux, 31 janvier 1782
      contrat de mariage; David (sieur); Petizeaux (demoiselle)
    - Inventaire après décès d'Etienne Teysser, 20 février 1782
      inventaire après décès; Teysser, Etienne
    - Notoriété concernant la succession de Marguerite Fauvel, 22 février 1782
      notoriété; Fauvel, Marguerite
    - Notoriété concernant Pierre Hurtout, 4 mars 1782
      notoriété; Hurtout, Pierre
    - Dépôt du certificat de vie de M. de Chegaray, 11 mars 1782
      notoriété; dépôt de pièces; Chegaray, M. de
    - Notoriété après le décès de Mademoiselle Billebaut, 14 mars 1782
      notoriété; Billebaut (mademoiselle)
    - Contrat de mariage entre le sieur Gérathier et la demoiselle Defontaine, 7 avril 1782
      contrat de mariage; Gérathier (sieur); Defontaine (demoiselle)
    - Notoriété après le décès de Votion, 20 avril 1782
      notoriété; Votion
    - Contrat de mariage entre Monsieur de La Chanterie et la demoiselle Boinet, veuve Dubreuil, 23 avril 1782
      contrat de mariage; La Chanterie (monsieur de); Boinet (demoiselle); Dubreuil (sieur)
    - Notoriété après le décès du sieur Longuet, 29 avril 1782
      notoriété; Longuet (sieur)
    - Testament de la dame Bontemps née Bellon, 30 avril 1782
      testament; Bontemps (dame); Bellon (demoiselle)
    - Contrat de mariage entre le sieur Bruneau Magnier et demoiselle La Fourmize, 6 mai 1782
      contrat de mariage; Bruneau Magnier (sieur); La Fourmize (demoiselle)
    - Inventaire après décès de Monsieur Derlon, 13 mai 1782
      inventaire après décès; Derlon (monsieur)
    - Contrat de mariage entre Monsieur Beudelos et la demoiselle Seuton, 18 mai 1782
      contrat de mariage; Beudelos (monsieur); Seuton (demoiselle)
    - Contrat de mariage entre Monsieur Naps et la veuve Bichard, 26 mai 1782
      contrat de mariage; Naps (monsieur); Bichard (veuve)
    - Contrat de mariage entre Monsieur Dussers et la demoiselle Papillon, 5 juin 1782
      contrat de mariage; Dussers (monsieur); Papillon (demoiselle)
    - Contrat de mariage entre Monsieur Lemoine et la demoiselle Jours, 7 juin 1782
      contrat de mariage; Lemoine (monsieur); Jours (demoiselle)
    - Notoriété après le décès de Mademoiselle Tartara, 13 juin 1782
      notoriété; Tartara (mademoiselle)
    - Inventaire après décès de la demoiselle Aubertos, veuve Luxin, 18 juin 1782
      inventaire après décès; Aubertos (demoiselle); Luxin (veuve)
    - Notoriété après le décès de Mademoiselle Fauconnet, 19 juillet 1782
      notoriété; Fauconnet (mademoiselle)
    - Testament déposé de Monsieur Pequet de Viermes, 19 juillet 1782
      testament; dépôt de pièces; Pequet de Viermes (monsieur)
    - Notoriété après le décès de Mademoiselle Bouquillard, 23 juillet 1782
      notoriété; Bouquillard (mademoiselle)
    - Contrat de mariage entre Monsieur Ravary et Mademoiselle Dizte, 23 juillet 1782
      contrat de mariage; Ravary (monsieur); Dizte (mademoiselle)
    - Notoriété en rectification des noms du sieur Ruel Dumesnil, 30 juillet 1782
      notoriété; Ruel Dumesnil (sieur)
    - Inventaire après décès de Monsieur Charpentier, 5 août 1782
      inventaire après décès; Charpentier (monsieur)
    - Contrat de mariage entre François Biard et Mademoiselle Marcel, 6 août 1782
      contrat de mariage; Biard, François; Marcel (mademoiselle)
    - Contrat de mariage entre le sieur Thuret et la demoiselle Pauline, 7 août 1782
      contrat de mariage; Thuret (sieur); Pauline (demoiselle)
    - Contrat de mariage entre le sieur Boudu et la demoiselle Jaugin, 14 août 1782
      contrat de mariage; Boudu (sieur); Jaugin (demoiselle)
    - Inventaire après décès de Monsieur Jean Baptiste Planchon, 19 août 1782
      inventaire après décès; Planchon, Jean-Baptiste
    - Notoriété après le décès de Mademoiselle Delaistre, 20 août 1782
      notoriété; Delaistre (mademoiselle)
    - Notoriété après le décès de Monsieur Pequet de Vierme, 23 août 1782
      notoriété; Pequet de Vierme (monsieur)
    - Inventaire après décès de Monsieur Denizos, 30 août 1782
      inventaire après décès; Denizos (monsieur)
    - Compte d'exécution testamentaire de Monsieur Pequet de Vierme, 4 septembre 1782
      compte d'exécution testamentaire; Pequet de Vierme (monsieur)
    - Inventaire après décès de Bellon, 9 septembre 1782
      inventaire après décès; Bellon
    - Inventaire après décès de Denis Hebert, 10 septembre 1782
      inventaire après décès; Hebert, Denis
    - Inventaire après décès de Philippe Cochin, 13 septembre 1782
      inventaire après décès; Cochin, Philippe
    - Notoriété après le décès du sieur Fournier, 14 septembre 1782
      notoriété; Fournier (sieur)
    - Notoriété après le décès de Monsieur de Lariviere, 17 septembre 1782
      notoriété; Lariviere (monsieur de)
    - Dépôt du mortuaire du mineur Ruel Dumesnil, 24 septembre 1782
      acte d'état civil; dépôt de pièces; Ruel Dumesnil (mineur)
    - Notoriété concernant la succession Prevost, 10 octobre 1782
      notoriété; Prevost (succession)
    - Notoriété après le décès de Monsieur Boisberenger, 11 février 1783
      notoriété; Boisberenger (monsieur)
    - Sommation respectueuse de la demoiselle Deperey à son père, 21 février 1783
      Deperey (demoiselle); Deperey (monsieur)
    - Dépôt du certificat de vie de Monsieur de Matartei, 14 mars 1783
      notoriété; dépôt de pièces; Matartei (monsieur de)
    - Inventaire après décès de Louis Duperey, 29 mars 1783
      inventaire après décès; Duperey, Louis
    - Contrat de mariage entre Antoine Ortet et la veuve Lamaury, 5 avril 1783
      contrat de mariage; Ortet, Antoine; Lamaury (veuve)
    - Notoriété après le décès de Rivierre, 8 avril 1783
      notoriété; Rivierre
    - Contrat de mariage entre le sieur Tollet et la demoiselle Battandies, 29 avril 1783
      contrat de mariage; Tollet (sieur); Battandies (demoiselle)
    - Contrat de mariage entre Monsieur Vimin et Mademoiselle de Saint Etienne, 1er mai 1783
      contrat de mariage; Vimin (monsieur); Saint Etienne (mademoiselle de)
    - Inventaire après décès de la veuve de Lairin, 12 mai 1783
      inventaire après décès; Lairin (veuve de)
    - Contrat de mariage entre le sieur Marais et la demoiselle Touchard, 13 mai 1783
      contrat de mariage; Marais (sieur); Touchard (demoiselle)
    - Testament déposé de la dame Loir, 20 mai 1783
      testament; dépôt de pièces; Loir (dame)
    - Notoriété concernant Monsieur Fuey d'Auteny, 23 mai 1783
      notoriété; Fuey d'auteny (monsieur)
    - Compte d'exécution testamentaire et codicile du sieur Denizot, 26 mai 1783
      compte d'exécution testamentaire; testament; Denizot (sieur)
    - Testamentde Meel, 27 mai 1783
      testament; Meel
    - Inventaire après décès de Mademoiselle Collard, 4 juin 1783
      inventaire après décès; Collard (mademoiselle)
    - Dépôt du certificat de vie de Monsieur le comte de Rozière, 11 juin 1783
      notoriété; dépôt de pièces; Roziere (comte de)
    - Notoriété concernant la succession Richomme, 13 juin 1783
      notoriété; Richomme (succession)
    - Inventaire après décès de la femme Tourrier, 21 juin 1783
      inventaire après décès; Tourrier (femme)
    - Contrat de mariage entre Monsieur Marcaudit et Mademoiselle Château, 2 juillet 1783
      contrat de mariage; Marcaudit (monsieur); Château (mademoiselle)
    - Testament de Raveau, 2 juillet 1783
      testament; Raveau
    - TST.C de Mademoiselle Loir, 5 juillet 1783
      ratification; testament; Loir (mademoiselle)
    - Contrat de mariage entre le sieur Laurent et la demoiselle Humbert, 11 juillet 1783
      contrat de mariage; Laurent (sieur); Humbert (demoiselle)
    - IAD. de Mademoiselle Dione, 14 juillet 1783
      contrat de mariage; Dione (mademoiselle)
    - Notoriété en rectification des noms du sieur Lamirail, 15 juillet 1783
      notoriété; Lamirail (sieur)
    - Notoriété Farrenne, 8 août 1783
      notoriété; Farrenne
    - CM. D. entre Monsieur Roch et la demoiselle Rognon, 13 août 1783
      contrat de mariage; dépôt de pièces; Roch (monsieur); Rognon (demoiselle)
    - Contrat de mariage entre le sieur Damay et la demoiselle Simonard, 16 août 1783
      contrat de mariage; Damay (sieur); Simonard (demoiselle)
    - Contrat de mariage entre le sieur Petitjean et Mademoiselle Regnault, 20 août 1783
      contrat de mariage; Petitjean (sieur); Regnault (mademoiselle)
    - Délivrance de legs de Monsieur Lois à Madame Lois, 26 août 1783
      délivrance de legs; Lois (monsieur); Lois (madame)
    - Contrat de mariage entre Monsieur Dumont et Mademoiselle Cholet, 29 août 1783
      contrat de mariage; Dumont (monsieur); Cholet (mademoiselle)
    - Dépôt du baptistaire du sieur Cochin, 9 septembre 1783
      acte d'état civil; dépôt de pièces; Cochin (sieur)
    - Dépôt du mortuaire de Madame de Saint Vincent, 12 septembre 1783
      acte d'état civil; dépôt de pièces; Saint Vincent (madame de)
    - Contrat de mariage entre le sieur Paulmier et Mademoiselle Lambert, 13 septembre 1783
      contrat de mariage; Paulmier (sieur); Lambert (mademoiselle)
    - Inventaire après décès de la veuve Renard, 23 septembre 1783
      inventaire après décès; Renard (veuve)
    - Consentement par le sieur Gudé au mariage de sa fille, la demoiselle Gudé, 25 septembre 1783
      ratification; avis; Gude (sieur); Gude (demoiselle)
    - Dépôt du mortuaire de dom le Tellier, 2 octobre 1783
      acte d'état civil; dépôt de pièces; Le Tellier (dom)
    - Testament de Colliaud, 4 octobre 1783
      testament; Colliaud
    - Contrat de mariage entre le sieur Demery et la demoiselle Dupré, 14 octobre 1783
      contrat de mariage; Demery (sieur); Dupre (demoiselle)
    - Notoriété concernant le mineur Douillet, 23 octobre 1783
      notoriété; Douillet (mineur)
    - Inventaire après décès Vauquelin, 28 octobre 1783
      inventaire après décès; Vauquelin
    - Contrat de mariage entre le sieur Bertin et la demoiselle Blondel, 3 novembre 1783
      contrat de mariage; Bertin (sieur); Blondel (demoiselle)
    - Inventaire après décès de Colliaud, 7 novembre 1783
      inventaire après décès; Colliaud
    - IAD.de Boncel, 13 novembre 1783
      inventaire après décès; Boncel
    - Contrat de mariage entre Pierre Lemis et Mademoiselle Trousse, 15 novembre 1783
      contrat de mariage; Lemis, Pierre; Trousse (mademoiselle)
    - Contrat de mariage entre le sieur Glacon et Mademoiselle Corion, 16 novembre 1783
      contrat de mariage; Glacon (sieur); Corion (mademoiselle)
    - Dépôt du certificat de vie de Mademoiselle Delalonde, 19 novembre 1783
      notoriété; dépôt de pièces; Delalonde (mademoiselle)
    - Contrat de mariage entre le sieur Blondel et la demoiselle Loiseau, 19 novembre 1783
      contrat de mariage; Blondel (sieur); Loiseau (demoiselle)
    - Contrat de mariage entre le sieur Andrieu et Mademoiselle La Chapelle, 26 novembre 1783
      contrat de mariage; Andrieu (sieur); La Chapelle (mademoiselle)
    - Dépôt du certificat de vie Rosieres, 8 décembre 1783
      notoriété; dépôt de pièces; Rosieres
    - Contrat de mariage entre Monsieur Lezin et Mademoiselle Gollin, 6 janvier 1784
      contrat de mariage; Lezin (monsieur); Gollin (mademoiselle)
    - Inventaire après décès de Mademoiselle Creletet Duplessis, 19 janvier 1784
      inventaire après décès; Creletet Duplessis (mademoiselle)
    - Inventaire après décès de Ravau, 20 janvier 1784
      inventaire après décès; Ravau
    - Contrat de mariage entre le sieur Gallois et la demoiselle Pellé, 28 janvier 1784
      contrat de mariage; Gallois (sieur); Pelle (demoiselle)
    - Testament de Monsieur de La Richardière, 7 février 1784
      testament; La Richardiere (monsieur de)
    - Contrat de mariage entre le sieur Miette et la demoiselle Lechallier, 8 février 1784
      contrat de mariage; Miette (sieur); Lechallier (demoiselle)
    - Contrat de mariage entre le sieur Le Dosseur et la demoiselle Peutat, 15 février 1784
      contrat de mariage; Le Dosseur (sieur); Peutat (demoiselle)
    - Contrat de mariage entre le sieur Gueton et la demoiselle Thuillier, 16 février 1784
      contrat de mariage; Gueton (sieur); Thuillier (demoiselle)
    - Contrat de mariage entre le sieur Lariau et la demoiselle Goulliere, 18 février 1784
      contrat de mariage; Lariau (sieur); Goulliere (demoiselle)
    - Testament de Jean de Croix, 18 février 1784
      testament; Croix, Jean de
    - Inventaire après décès de Chivoust, 1er mars 1784
      inventaire après décès; Chivoust
    - Inventaire après décès de Propez Martin, 10 mars 1784
      inventaire après décès; Propez Martin
    - Consentement à testament de Madame Duplessis, 11 mars 1784
      ratification; testament; Duplessis (madame)
    - Inventaire après décès de Vachier, 16 mars 1784
      inventaire après décès; Vachier
    - Dépôt du mortuaire d'Arnaud Duvivier, 17 mars 1784
      acte d'état civil; dépôt de pièces; Duvivier, Arnaud
    - Inventaire après décès de Chopin, 19 mars 1784
      inventaire après décès; Chopin
    - Inventaire après décès de la demoiselle Picault Dumolin, veuve Combreu, 20 mars 1784
      inventaire après décès; Picault Dumolin (demoiselle); Combreu (veuve)
    - Testament de Paschal Borie, 11 avril 1784
      testament; Borie, Paschal
    - Contrat de mariage entre le sieur Simon et la demoiselle Plé, 15 avril 1784
      contrat de mariage; Simon (sieur); Ple (demoiselle)
    - Codicille de Monsieur l'abbé Desporte, 20 avril 1784
      testament; Desporte (abbé); abbé
    - Inventaire après décès de Recquie, 23 avril 1784
      inventaire après décès; Recquie
    - Inventaire après décès de la veuve Grandvallée, 29 avril 1784
      inventaire après décès; Grandvallee (veuve)
    - Notoriété concernant Leger, 29 avril 1784
      notoriété; Leger
    - Dépôt du certificat de vie de Monsieur Fesma, 30 avril 1784
      notoriété; dépôt de pièces; Fesma (monsieur)
    - Inventaire après décès de Mademoiselle Mercier, 5 mai 1784
      inventaire après décès; Mercier (mademoiselle)
    - Contrat de mariage entre le sieur Charles et la demoiselle Maillard, 8 mai 1784
      contrat de mariage; Charles (sieur); Maillard (demoiselle)
    - Notoriété concernant Cochin, 9 mai 1784
      notoriété; Cochin
    - Inventaire après décès de Guerin, 25 mai 1784
      inventaire après décès; Guerin
    - Notoriété concernant Duquesnel, 26 mai 1784
      notoriété; Duquesnel
    - Inventaire après décès de Chanel Desfallet, 26 mai 1784
      inventaire après décès; Chanel Desfallet
    - Inventaire après décès de Paschal Borie, 26 mai 1784
      inventaire après décès; Borie, Paschal
    - Inventaire après décès de Pierre Guy Drouare de Curty, 28 mai 1784
      inventaire après décès; Drouare de Curty, Pierre-Guy
    - Dépôt du mortuaire Geoffroy, 9 juin 1784
      acte d'état civil; dépôt de pièces; Geoffroy
    - Délivrance de legs aux héritiers Pépin, 23 juin 1784
      délivrance de legs; Pepin (héritiers)
    - IAD.de Felliard, 9 juillet 1784
      inventaire après décès; Felliard
    - Contrat de mariage entre le sieur Ouvray et Mademoiselle Godon, 13 juillet 1784
      contrat de mariage; Ouvray (sieur); Godon (mademoiselle)
    - Inventaire après décès de Simone Defumary, 13 juillet 1784
      inventaire après décès; Defumary, Simone
    - Dépôt du certificat de vie de Monsieur le comte de Roissier, 14 juillet 1784
      notoriété; dépôt de pièces; Roissier (comte de)
    - Notoriété en rectification des noms de Chouvoux, 22 juillet 1784
      notoriété; Chouvoux
    - Testament de Jeanne Fleury, femme de Joseph Ladrac, 22 juillet 1784
      testament; Fleury, Jeanne; Ladrac, Joseph
    - Inventaire après décès de Monsieur de Limire, 23 juillet 1784
      inventaire après décès; Limire (monsieur de)
    - Testament de Gadra, 24 juillet 1784
      testament; Gadra
    - Notoriété après le décès de Mademoiselle Masson, 28 juillet 1784
      notoriété; Masson (mademoiselle)
    - Inventaire après décès de la femme Coquela, 28 juillet 1784
      inventaire après décès; Coquela (femme)
    - Contrat de mariage entre le sieur Le Bourgeois et la demoiselle Proquet, 2 août 1784
      contrat de mariage; Le Bourgeois (sieur); Proquet (demoiselle)
    - Contrat de mariage entre le sieur Coquelin et demoiselle Derusse, 3 août 1784
      contrat de mariage; Coquelin (sieur); Derusse (demoiselle)
    - Contrat de mariage entre le sieur Saturne et la veuve Coste, 10 août 1784
      contrat de mariage; Saturne (sieur); Coste (veuve)
    - Testament de Tysrka, 20 août 1784
      testament; Tysrka
    - Notoriété concernant Jérôme Caseuilh, 21 août 1784
      notoriété; Caseuilh, Jérôme
  - Répertoire. 1785, 1er mai - 1791, 31 janvier, 1er mai 1785 - 31 janvier 1791; MC/RE/XXXI/6
    - Notoriété après le décès du sieur Prévot, 3 mai 1785
      notoriété; Prevot (sieur)
    - Contrat de mariage de Jean Pierre Mourez et Marie Anne Alliot, 7 mai 1785
      contrat de mariage; Mourez, Jean-Pierre; Alliot, Marie-Anne
    - Certificat de vie déposé du sieur Langeois, 7 mai 1785
      notoriété; dépôt de pièces; Langeois (sieur)
    - Notoriété après le décès de la dame Gode, 7 mai 1785
      notoriété; Gode (dame)
    - Inventaire après décès d'Angélique Marquau, femme Chibon, 11 mai 1785
      inventaire après décès; Marquau, Angélique; Chibon (femme)
    - Inventaire après décès du sieur Habadye, 12 mai 1785
      inventaire après décès; Habadye (sieur)
    - Notoriété concernant les héritiers de Nicolas Renard, 16 décembre 1785
      notoriété; Renard, Nicolas
    - Inventaire après décès de la femme Parnet, 23 décembre 1785
      inventaire après décès; Parnet (dame)
    - Contrat de mariage entre le sieur Chapuis et la veuve Boudu, 9 janvier 1786
      contrat de mariage; Chapuis (sieur); Boudu (veuve)
    - Inventaire après décès de Jacques Pied, 16 janvier 1786
      inventaire après décès; Pied, Jacques
    - Consentement à testament de Rousseau, 19 janvier 1786
      ratification; testament; Rousseau
    - Délivrance de legs Ladrat, 20 janvier 1786
      délivrance de legs; Ladrat
    - Notoriété concernant le sieur Raulet, 7 février 1786
      notoriété; Raulet (sieur)
    - Notoriété concernant les veuves Cochin et Chaignot et Barsin, 7 février 1786
      notoriété; Cochin (veuve); Chaignot (veuve); Barsin (veuve)
    - Notoriété concernant la veuve Voisins, 9 février 1786
      notoriété; Voisins (veuve)
    - Contrat de mariage entre le sieur Juery et la demoiselle Le Breton, 11 février 1786
      contrat de mariage; Juery (sieur); Le Breton (demoiselle)
    - Notoriété concernant la dame Charlier, 14 février 1786
      notoriété; Charlier (dame)
    - Notoriété concernant la succession de Billy, 18 février 1786
      notoriété; Billy de (succession)
    - Contrat de mariage entre le sieur Chatelain et la demoiselle Louchard, 20 février 1786
      contrat de mariage; Chatelain (sieur); Louchard (demoiselle)
    - Notoriété en rectification des noms de Monsieur Elie, 24 février 1786
      notoriété; Elie (monsieur)
    - Contrat de mariage entre le sieur Teller et la demoiselle Noyer, 24 février 1786
      contrat de mariage; Teller (sieur); Noyer (demoiselle)
    - Compte d'exécution testamentaire de la veuve Corps, 27 février 1786
      compte d'exécution testamentaire; Corps (veuve)
    - Contrat de mariage entre Jean Baptiste Agathe Michel et la demoiselle Marie Thérèse Catherine Duterne, 9 mars 1786
      contrat de mariage; Michel, Jean-Baptiste-Agathe; Duterne, Marie-Thérèse-Catherine
    - Inventaire après décès de Jean Louis Rufiee, 14 mars 1786
      inventaire après décès; Rufiee, Jean-Louis
    - Notoriété concernant Latour, 21 mars 1786
      notoriété; Latour
    - Inventaire après décès du sieur Alexis Loir, 30 mars 1786
      inventaire après décès; Loir, Alexis
    - Notoriété en rectification des noms de Mademoiselle Gaillande, 11 avril 1786
      notoriété; Gaillande (mademoiselle)
    - Inventaire après décès de la dame Fournier, 12 avril 1786
      inventaire après décès; Fournier (dame)
    - Notoriété concernant la succession du sieur Bardon, 19 avril 1786
      notoriété; Bardon (sieur)
    - Notoriété en rectification des noms du sieur Desert, 24 avril 1786
      notoriété; Desert (sieur)
    - Contrat de mariage entre le sieur Darnet et la demoiselle Gisserond, 24 avril 1786
      contrat de mariage; Darnet (sieur); Gisserond (demoiselle)
    - Notoriété concernant Buigo, 28 avril 1786
      notoriété; Buigo
    - Notoriété concernant la veuve Thuret, 28 avril 1786